臺灣雲林地方法院刑事判決　　　　　　　 94年度易字第161號
公　訴　人　臺灣雲林地方法院檢察署檢察官
被　　　告　丁○○
　　　　　　　　　　國民
選任辯護人　甲○○律師
被　　　告　乙○○
　　　　　　　　　　國民
上列被告等因竊盜等案件，經檢察官提起公訴（93年度偵字第46
51號、94年度發查偵字第55號），本院判決如下：
    主  文
丁○○竊盜，處拘役拾日，如易科罰金，以佰元折算壹日。緩
刑貳年。
乙○○被訴過失傷害部分公訴不受理。
    事  實
一、丁○○意圖為自己不法之所有，於民國92年10月25日20時許
    ，在雲林縣麥寮鄉○○村○○路阿彩檳榔攤前，徒手竊取丙
    ○○所有車牌號碼為KPW-769 號重型機車得手後供己使用，
    嗣於93年4 月5 日19時30分許，在雲林縣崙背鄉○○村○○
    路30之38號前與乙○○發生車禍，經警到場處理後發覺上情
    而查獲。
二、案經雲林縣警察局西螺分局報請臺灣雲林地方法院檢察署檢
    察官偵查後起訴。
    理  由
壹、被告丁○○竊盜犯行部分：
一、上開犯罪事實業據被害人丙○○於警詢時陳稱上開重型機車
    係於92年10月25日20時許，在雲林縣麥寮鄉○○村○○路阿
    彩檳榔攤前遭竊，失竊時上開機車上並懸掛有號牌等語甚詳
    （見警卷一第9 頁）。此外，並有贓物認領保管單、車輛竊
    盜、車牌失竊資料個別查詢報表─查詢車輛認可資料各1 份
    在卷可查（見警卷第15頁至第16頁），足認被害人所述屬實
    。至被告辯稱上開機車係伊於93年3 月間，在雲林縣麥寮鄉
    ○○路，因見該車破舊且無車牌，所以撿回來修理使用云云
    。然被告上開辯解與被害人所述機車失竊時地及有無懸掛號
    牌等情均有不符，即難認被告上開辯解可採。從而，被告丁
    ○○上開竊盜犯行洵堪認定。
二、爰審酌被告丁○○前未曾有犯罪之紀錄有臺灣高等法院被告
    前案紀錄表1 份在卷可佐，素行良好，又其所竊上開機車為
    1993年份之重型機車價值當已不高，因其犯罪所生損害甚低
    ，爰量處如主文第1 項所示之刑，並諭知易科罰金之標準。
    又被告前未曾受有期徒刑以上刑之宣告，有臺灣高等法院被
    告前案紀錄表1 份在卷可參，且被告年逾60歲，前又未曾有
    犯罪紀錄，本案當係因一時貪念所致，是本院認為被告經此
    刑之宣告後，應知警惕而無再犯之虞，併予宣告緩刑2 年，
    以啟自新。
貳、公訴不受理部分：
  一、按告訴乃論之罪，告訴人於第一審辯論終結前得撤回其告
      訴，又告訴經撤回者，應諭知不受理之判決，刑事訴訟法
      第23 8條第1 項、第303 條第3 款定有明文。
  二、查本件告訴人丁○○告訴被告乙○○過失傷害案件，起訴
      書認係觸犯刑法第284 條第2 項前段之罪，依同法第287
      條前段之規定，須告訴乃論。茲據告訴人丁○○撤回告訴
      ，有撤回告訴狀1 紙在卷可查（見本院卷第16頁），依照
      首開說明，本件被告乙○○被訴過失傷害罪部分，爰不經
      言詞辯論，逕為諭知不受理之判決。
據上論斷，應依刑事訴訟法第299 條第1 項前段、第303 條第3
款、第307 條，刑法第320 條第1 項、第41條第1 項前段、第74
條第1 款，罰金罰鍰提高標準條例第1 條前段、第2 條，判決如
主文。
本案經檢察官戊○○到庭執行職務
中　　華　　民　　國　　94　　年　　8 　　月　　26　　日
                  刑事第二庭審判長法  官  林  輝  煌
                                  法  官  柯  志  民
                                  法  官  李  明  鴻
以上正本證明與原本無異。
如不服本判決，應於判決送達後10日內，向本院提出上訴狀。（
須附繕本）
                                  書記官  孫  秀  桃
中　　華　　民　　國　　94　　年　　8 　　月　　26　　日
附錄本案論罪科刑法條全文
中華民國刑法第320條
 (普通竊盜罪、竊佔罪)
意圖為自己或第三人不法之所有，而竊取他人之動產者，為竊盜
罪，處五年以下有期徒刑、拘役或五百元以下罰金。
意圖為自己或第三人不法之利益，而竊佔他人之不動產者，依前
項之規定處斷。
前二項之未遂犯罰之。
